【裁判字號】    91,交易,263
【裁判日期】    920609
【裁判案由】    業務過失傷害
【裁判全文】
臺灣嘉義地方法院刑事判決                        九十一年度交易字第二六三號
    公  訴  人  臺灣嘉義地方法院檢察署檢察官
    被      告  乙○○
右列被告因業務過失傷害案件，經檢察官提起公訴（九十一年度偵字第七一八五號）
，本院判決如左：
    主  文
乙○○從事業務之人，因業務上之過失傷害人，處有期徒刑伍月，如易科罰金，以
佰元折算壹日。
    事  實
一乙○○曾因業務過失致死案件，經臺灣臺中地方法院於民國八十二年八月九日以八
  十二年度交訴字第三五五號判決處有期徒刑七月，緩刑四年，於同年九月十三日確
  定，仍不知警惕。其受僱於漢沅通運有限公司（下稱漢沅公司，起訴書誤載為「漢
  沅交通公司」）擔任營業大客車司機，為從事駕駛業務之人，於民國九十一年五月
  十六日凌晨一時許，乙○○在嘉義市○○路嘉益加油站飲用酒類，呼氣後酒精濃度
  為每公升零點五九毫克，已達於不能安全駕駛動力交通工具之程度，仍於凌晨五時
  四十分許駕駛車牌號碼Ａ３—４１２號營業大客車上路（所犯公共危險罪已另案判
  處罪刑確定），沿嘉義市○○路內側快車道由北往南方向行駛，途經該路與興達路
  交叉路口時，應注意汽車行駛至交岔路口，其行進、轉彎應遵守燈光號誌，當地設
  有閃光黃燈，表示「警告」，車輛應減速接近，注意安全，小心通過，而當時係晨
  間，天氣晴朗，當地為平坦、乾燥、無缺陷之柏油路面，又無障礙物，視距良好，
  並無不能注意之情事，竟疏於注意，貿然前行。適甲○○駕駛車牌號碼Ｎ３—１７
  ３６號自用小貨車，沿興達路由東往西方向駛至，亦疏於注意當地設有閃光紅燈，
  表示「停車再開」，車輛應減速接近，先停止於交叉路口前，讓幹道車優先通行後
  認為安全時，方得續行，而懵懂駛至。乙○○、甲○○所駕駛之汽車均煞車、閃避
  不及，發生碰撞，甲○○所駕駛之小貨車當場翻覆，並因此受有頭部外傷併前額撕
  裂傷約十公分、胸部鈍挫傷併右側第二至八根肋骨骨折、右側血胸及腹部鈍挫傷之
  傷害。乙○○於犯罪後未被發覺前，向有偵查權之嘉義市警察局第一分局北鎮派出
  所警員陶志傑自首坦承犯行並接受裁判。
二案經甲○○訴由嘉義市警察局第一分局報告臺灣嘉義地方法院檢察署檢察官偵查起
  訴。
    理  由
一訊據被告乙○○對於右揭犯罪事實坦承不諱，核與告訴人甲○○於警訊、檢察官偵
  查中及本院審理中之指訴相符，並有道路交通事故調查報告表、事故現場照片、被
  告之酒精濃度測試單、刑法第一百八十五條之三案件測試觀察紀錄表可稽（警卷第
  六至十、十三頁）。而告訴人因本件車禍，受有頭部外傷併前額撕裂傷約十公分、
  胸部鈍挫傷併右側第二至八根肋骨骨折、右側血胸及腹部鈍挫傷之傷害，亦有財團
  法人嘉義基督教醫院診斷證明書可參（警卷第五頁）。按汽車行駛至交岔路口，其
  行進、轉彎，應遵守燈光號誌或交通警察之指示；閃光紅燈表示「停車再開」，車
  輛應減速接近，先停止於交叉路口前，讓幹道車優先通行後認為安全時，方得續行
  ，閃光黃燈則表示「警告」，車輛應減速接近，注意安全，小心通過，道路交通安
  全規則第二條第一項第一款、第一百零二條第一項第一款及道路交通標誌標線號誌
  設置規則第二百十一條第一項分別定有明文，被告駕駛汽車，自應注意及此。依前
  開道路交通事故調查報告表所載，肇事當時係晨間，天氣晴朗，當地為平坦、乾燥
  、無缺陷之柏油路面，又無障礙物，視距良好，被告並無不能注意之情事，竟於酒
  後達於不能安全駕駛動力交通工具程度之際駕駛汽車，且疏於注意該處設有閃光黃
  燈，貿然駛至交叉路口，因而發生車禍，被告駕車顯有過失。至告訴人未注意該處
  設有閃光紅燈，懵懂駛至，未讓被告在幹線道所駕駛之大客車先行，亦有疏失，被
  告與告訴人均同為肇事因素。本件車禍於偵查中囑託鑑定，亦同此見解，有臺灣省
  嘉雲區車輛行車事故鑑定委員會九十一年九月三日嘉鑑字第九一○九二四號函檢送
  之鑑定意見書可參（第七一八五號偵查卷第八至十一頁）。雖告訴人就本件車禍同
  屬肇事因素，惟本件車禍既係被告之前開過失行為所併合肇致，被告仍不能解免罪
  責。再被告駕車肇事與告訴人之傷害結果間，亦顯有相當因果關係。綜上所述，被
  告之自白與事實相符，可以採信，事證明確，其犯行洵堪認定。
二被告乙○○受僱於漢沅公司擔任營業大客車司機，為從事駕駛業務之人，其於執行
  駕駛業務中肇事，因過失傷害人，核其所為，係犯刑法第二百八十四條第二項前段
  因業務過失傷害人之罪。被告為汽車駕駛人，酒醉駕車，因而致人受傷，應依道路
  交通管理處罰條例第八十六條第一項規定加重其刑至二分之一。被告於犯罪後未被
  發覺前，向有偵查權之嘉義市警察局第一分局北鎮派出所警員陶志傑自首坦承犯行
  並接受裁判，有自首調查表可憑（警卷第十二頁），應依刑法第六十二條前段規定
  減輕其刑，並與前述加重其刑部分，依刑法第七十一條第一項之規定，先加後減。
  起訴書將漢沅公司全名誤載為「漢沅交通公司」，核與該公司登記資料不符（本院
  卷第十二頁），應予更正。查被告曾因業務過失致死案件，經臺灣臺中地方法院於
  八十二年八月九日以八十二年度交訴字第三五五號判決處有期徒刑七月，緩刑四年
  ，於同年九月十三日確定，此有臺灣高等法院被告全國前案紀錄表可參，爰審酌被
  告之素行欠佳，就本件車禍與告訴人同屬肇事因素，肇事後遲未與告訴人達成民事
  和解賠償損害，惟犯後尚能坦承犯行，態度良好及其他一切情狀，量處如主文所示
  之刑，並諭知易科罰金之折算標準，以資儆懲。
據上論斷，應依刑事訴訟法第二百九十九條第一項前段，刑法第二百八十四條第二項
前段、第六十二條前段、第四十一條第一項前段，道路交通管理處罰條例第八十六條
第一項，罰金罰鍰提高標準條例第一條前段、第二條，判決如主文。
本案經檢察官黃正雄到庭執行職務。
中      華      民      國    九十二    年      六      月      九      日
                                      臺灣嘉義地方法院交通法庭
                                審判長法  官  蔡  虔  霖
                                                法  官  林  坤  志
                                                法  官  廖  政  勝
右正本證明與原本無異。
如不服本判決，應於判決送達後十日內向本院提出上訴狀( 應附繕本 )。告訴人或被
害人如對於本判決不服者，應具備理由請求檢察官上訴，其上訴期間之計算係以檢察
官收受判決正本之日期為準。
中      華      民      國    九十二    年      六      月      九      日
                                                書記官  陳  湘  蓉
附錄本案論罪科刑法條全文：
刑法第二百八十四條第二項
從事業務之人，因業務上之過失傷害人者，處一年以下有期徒刑、拘役或一千元以下
罰金。致重傷者，處三年以下有期徒刑、拘役或二千元以下罰金。


司法院資訊處製作；財團法人民間司法改革基金會備份。
